# 担保费收入确认时点

提问人：Joe-1 时间：2021-11-25 10:13:39
请教陈版，我公司为政府平台融资性担保公司，专门向农户贷款提供担保，一次性收取 3 年的担保费，请问担保费是一次性确认收入还是按照实际归属期间摊销确认收入，同时收取的预收担保费应列示什么科目？（合同资产，一年内到期的非流动负债，非流动负债？）

回答人：chenyiwei
如果采用保险合同会计模式，则一次性确认收入，后续计提未到期责任准备金；如果采用金融工具准则下的财务担保合同会计模式，则分摊确认收入。后一情形下，预收的担保费应确认为合同负债。